【裁判字號】    95,訴,920
【裁判日期】    951229
【裁判案由】    違反毒品危害防制條例
【裁判全文】
臺灣新竹地方法院刑事判決               95年度訴字第920號
公  訴  人  臺灣新竹地方法院檢察署檢察官
被      告  甲○○
上列被告因違反毒品危害防制條例案件，經檢察官提起公訴（九
十五年度毒偵字第一七○二號）後，經被告於本院準備程序中，
就被訴事實為有罪之陳述，經告知被告簡式審判程序之旨，並聽
取檢察官、被告之意見後，經本院合議庭裁定由受命法官進行簡
式審判程序，本院判決如下：
    主  文
甲○○施用第一級毒品，處有期徒刑柒月。又施用第二級毒品，
處有期徒刑月。應執行有期徒刑捌月。
    犯罪事實及理由
一、犯罪事實：甲○○前於民國八十八年間因施用毒品案件，經
    臺灣桃園地方法院於八十八年十二月二十一日以八十八年度
    毒聲字第七七七二號裁定執行觀察、勒戒後，因認有繼續施
    用毒品傾向，復經該臺灣桃園地方法院於八十九年六月一日
    法院裁定入戒治處所施以強制戒治，其後經停止戒治所餘期
    間付保護管束，嗣又撤銷停止戒治，令入戒治處所戒治，於
    九十年十一月二十三日戒治期滿執行完畢。詎其仍不知悛悔
    ，於強制戒治執行完畢釋放後五年內，復基於施用第一級毒
    品海洛因及第二級毒品甲基安非他命之犯意，於九十五年十
    月三日上午十時許，在新竹縣新豐鄉○○路一七六號之「春
    城汽車旅館」一六八號室內，以將海洛因置於香煙中點燃後
    吸取其煙之方式，施用第一級毒品海洛因一次，復於同時、
    地，以將第二級毒品甲基安非他命置於鋁箔紙內燒烤後吸取
    其煙之方式，施用第二級毒品甲基安非他命一次，嗣於同日
    上午十一時許，為警在上址查獲，始悉上情。
二、案經新竹市警察局移送臺灣新竹地方法院檢察署檢察官偵查
    起訴。
    理    由
一、按除被告所犯為死刑、無期徒刑、最輕本刑為三年以上有期
    徒刑之罪或高等法院管轄第一審案件者外，於前條第一項程
    序進行中，被告先就被訴事實為有罪之陳述時，審判長得告
    知被告簡式審判程序之旨，並聽取當事人、代理人、辯護人
    及輔佐人之意見後，裁定進行簡式審判程序，刑事訴訟法第
    二百七十三條之一第一項定有明文。本件被告甲○○所犯係
    死刑、無期徒刑、最輕本刑為三年以上有期徒刑以外之罪，
    其於準備程序中就被訴事實為有罪之陳述，經告知簡式審判
    程序之旨，並聽取公訴人及被告之意見後，本院合議庭認為
    適宜而裁定由受命法官獨任進行簡式審判程序，合先敘明。
二、認定被告甲○○犯行所憑之各項證據：
（一）被告甲○○於本院準備、簡式審判程序中坦承不諱，其稱
      ：她於九十五年十月三日上午十時許，在查獲之地點抽海
      洛因香煙，另甲基安非他命是用鋁箔紙施用的，當天在場
      很多人都一起在施用毒品，她已忘了是先用海洛因還是先
      用甲基安非他命之事實等語（見本院卷第十二頁）。
（二）新竹市警察局辦理煙毒、麻醉藥品案尿液送驗受檢人真實
      姓名代號對照表暨送驗登記簿、臺灣檢驗科技股份有限公
      司九十五年十月二十五日濫用藥物尿液檢驗報告（編號：
      CH /2006/A0567）各一紙：對於被告甲○○於九十五年十
      月三日在警局採尿（尿液編號：Ｇ－四六五號），經送臺
      灣檢驗科技股份有限公司以氣相層析質譜分析法檢驗結果
      ，呈甲基安非他命陽性反應及鴉片類陽性反應，是被告甲
      ○○於九十五年十月三日上午十時許應有施用第二、一級
      毒品甲基安非他命及海洛因之犯行（見偵查卷第三九、四
      十頁）。
（三）查獲照片十一張（見偵查卷第二一至二三頁）。
（四）新竹市警察局第一分局九十五年十月三日上午十一時三十
      分至十一時五十分許扣押筆錄、扣押物品目錄表各一份（
      見偵查卷第十四至十七頁）。
（五）綜上，本件被告甲○○犯行明確，應依法予以論科。
三、按海洛因、甲基安非他命係毒品危害防制條例第二條第二項
    第一款、第二款所定之第一級毒品、第二級毒品，不得非法
    施用。是以：
（一）核被告甲○○於九十五年十月三日上午十時許，施用第一
      級毒品海洛因一次之部分，係犯毒品危害防制條例第十條
      第一項之施用第一級毒品罪。另被告甲○○於同日上午十
      時許，施用第二級毒品甲基安非他命一次之犯行，則係犯
      同條第二項之施用第二級毒品罪。
（二）被告甲○○持有第一級毒品海洛因及第二級毒品安非他命
      後，進而施用，其持有之低度行為應為施用之高度行為所
      吸收，不另論以持有第一級毒品罪及持有第二級毒品罪。
（三）又被告甲○○所犯上開二罪，則犯意各別，行為互殊，罪
      名不同，應分論併罰。
（四）爰審酌被告甲○○於八十八年間因施用毒品案件，經臺灣
      桃園地方法院於八十八年十二月二十一日以八十八年度毒
      聲字第七七七二號裁定執行觀察、勒戒後，因認有繼續施
      用毒品傾向，復經該臺灣桃園地方法院於八十九年六月一
      日法院裁定入戒治處所施以強制戒治，其後經停止戒治所
      餘期間付保護管束，嗣又撤銷停止戒治，令入戒治處所戒
      治，於九十年十一月二十三日戒治期滿執行完畢，竟仍不
      知戒惕，再度違犯本件毒品危害防制條例第十條第一項及
      第二項之罪，無視於毒品對於自身健康之戕害及國家對於
      杜絕毒品犯罪之禁令；其犯罪之動機、目的單純；又施用
      毒品係自戕行為，犯罪手段平和，亦未因此而危害他人，
      所生損害非大；再考之其於犯後坦承犯行，態度良好，並
      參諸施用毒品者均有相當程度之成癮性及心理依賴，其犯
      罪心態與一般刑事犯罪之本質並不相同，應側重以適當之
      醫學治療及心理矯治處遇為宜等一切情狀，分別量處如主
      文所示之刑，並定其應執行之刑，以示懲儆。
（五）至扣案之甲基安非他命二包（毛重○點四五公克），被告
      甲○○否認係其所有之物，且本件為警查獲時，另有劉德
      福同在現場，而被告甲○○與劉德福於警詢一致陳稱：在
      其等到達查獲現場時，尚有其餘數名男女同在現場等語（
      見偵查卷第六、十二頁），另被告甲○○復於本院準備程
      序中供稱：她在施用第一、二級毒品時，現場有很多人一
      起施用等語（見本院卷第十二頁），是以本件為警在現場
      扣得之甲基安非他命二包，難認係被告甲○○所有之毒品
      ，且為事涉他人施用、持有毒品之重要證據，為免證據之
      滅失，爰不另為沒收之諭知，附此敘明。
據上論斷，應依刑事訴訟法第二百七十三條之一第一項、第二百
九十九條第一項前段，毒品危害防制條例第十條第一項、第二項
，刑法第十一條前段、第五十一條第五款，判決如主文。
本案經檢察官林奕到庭執行職務
中    華    民    國  九十五    年  十二   月   二十九 日
                  臺灣新竹地方法院刑事第四庭
                              法  官  劉兆菊
以上正本證明與原本無異。
如不服本判決應於收受本判決後十日內向本院提出上訴書狀，其
未敘述上訴理由者，並得於提起上訴後十日內向本院補提理由書
狀( 均須按他造當事人之人數附繕本 )「切勿逕送上級法院」。
中    華    民    國  九十五    年  十二   月   二十九 日
                              書記官  龔紀亞
附錄論罪科刑法條
毒品危害防制條例第十條
施用第一級毒品者，處六月以上五年以下有期徒刑。
施用第二級毒品者，處三年以下有期徒刑。


司法院資訊處製作；財團法人民間司法改革基金會備份。
